【裁判字號】    99,訴,28
【裁判日期】    990125
【裁判案由】    違反毒品危害防制條例
【裁判全文】
臺灣彰化地方法院刑事判決                99年度訴字第28號
公  訴  人  臺灣彰化地方法院檢察署檢察官
被    告    甲○○
上列被告因違反毒品危害防制條例案件，經檢察官提起公訴（98
年度毒偵字第2048、2049、2235、2293、2306、2336、2395、24
25、2494號），本院依簡式審判程序，判決如下：
    主  文
甲○○所犯如附表各編號所示之罪，各處如附表各編號所示之刑
。主刑部分應執行有期徒刑肆年貳月。
    犯 罪 事 實
一、甲○○前於民國93年間，因施用毒品案件，經本院以93年度
    毒聲字第913號裁定送觀察、勒戒，於93年11月18日因無繼
    續施用傾向出所，並由臺灣彰化地方法院檢察署檢察官以93
    年度毒偵字第3823號為不起訴處分確定。又於95年間，因竊
    盜案件，經本院以95年度員簡字第61號刑事判決判處有期徒
    刑3月確定(第1案)；因連續施用第一級毒品案件，經本院以
    95年度訴字第389號刑事判決判處有期徒刑7月確定(第2案)
    ；因施用第二級毒品案件，經本院以95年度員簡字第273號
    刑事判決判處有期徒刑5月確定(第3案)；因攜帶兇器竊盜案
    件，經本院以95年度易字第561號刑事判決判處有期徒刑2年
    10月確定(第4案)；因連續施用第一級毒品案件，經本院以
    95 年度訴字第1142號刑事判決判處有期徒刑10月，上訴後
    ，經臺灣高等法院臺中分院以95年度上訴字第2281號刑事判
    決撤銷原判決，改判處有期徒刑11月確定(第5案)。上開分
    別確定之數罪，經臺灣高等法院臺中分院以96年度聲減字第
    1761號刑事裁定就其中第1案、第2案、第3案、第5案分別減
    刑，並就其中第1案、第2案、第3案定應執行刑有期徒刑6
    月又15日確定，及就第5案與不得減刑之第4案定其應執行刑
    為有期徒刑3年15日確定，入監執行後，於98年3月9日假釋
    出監(至99年5月7日始假釋付保護管束期滿，不構成累犯）
    。詎其仍不知悔改，於前開觀察、勒戒執行完畢釋放後5年
    內，復基於施用第一級毒品之犯意，於附表所示之時間、地
    點，以將海洛因粉末置入注射針筒內加水後，再以針筒注射
    之方式，分別施用第一級毒品海洛因1次。嗣經如附表所示
    之方式查獲，並扣得如附表所示之物，始知悉上情。
二、案經臺灣彰化地方法院檢察署觀護人室簽分及台中市警察局
    第一分局報請臺灣臺中地方法院檢察署檢察官呈請臺灣高等
    法院臺中分院檢察署檢察長核轉臺灣彰化地方法院檢察署檢
    察官偵查起訴，本院認有刑事訴訟法第273條之1第1項之情
    形，而改依簡式審判程序審理。
    理  由
一、按除被告所犯為死刑、無期徒刑、最輕本刑為3年以上有期
    徒刑之罪或高等法院管轄第1審案件者外，於刑事訴訟法第
    273條第1項程序進行中，被告先就被訴事實為有罪之陳述時
    ，審判長得告知被告簡式審判程序之旨，並聽取當事人、代
    理人、辯護人及輔佐人之意見後，裁定進行簡式審判程序；
    除簡式審判程序及簡易程序案件外，第1審應行合議審判，
    刑事訴訟法第273條之1第1項、第284條之1分別定有明文。
    本件被告賴永雄所犯係死刑、無期徒刑、最輕本刑為3年以
    上有期徒刑或高等法院管轄第1審案件以外之罪，並於本院
    行準備程序時就被訴事實為有罪之陳述，本院合議庭依前揭
    規定，經評議結果，裁定改由受命法官獨任行簡式審判程序
    ，先予敘明。
二、上揭事實，業據被告甲○○迭於本院行準備程序與審理時均
    坦承不諱，且其於附表所示查獲時間所採取之尿液，經送鑑
    驗結果，確呈嗎啡、可待因陽性反應，此有臺灣彰化地方法
    院檢察署施用毒品犯受保護管束人尿液檢體監管紀錄表、詮
    昕科技股份有限公司所出具之濫用藥物尿液檢驗報告各7紙
    ；台中市警察局第一分局委託鑑驗尿液代號與真實姓名對照
    表及中山醫學大學附設醫院檢驗科藥物檢測中心尿液檢驗報
    告各1紙附卷可稽，另扣案之白色粉末1包，經送鑑驗結果亦
    確係海洛因成分0.055公克（驗餘淨重0.049公克），此有行
    政院衛生署草屯療養院98年9月1日草療鑑字第09 80800162
    號鑑定書1紙在卷足憑，應認被告之自白應與事實相符，洵
    堪採信。再查，被告曾前因施用毒品案件，經本院以93年度
    毒聲字第913號裁定送觀察、勒戒，於93年11月18日因無繼
    續施用傾向出所，並由臺灣彰化地方法院檢察署檢察官以93
    年度毒偵字第3823號為不起訴處分確定等情，有臺灣高等法
    院被告前案紀錄表及臺灣彰化地方法院檢察署刑案資料查註
    紀錄表各1份在卷足憑，被告顯係於受觀察、勒戒執行完畢
    釋放後，5年內再犯毒品危害防制條例第10條第1項之罪，依
    同條例第23條第2項規定，應依法論科。綜上所述，本件犯
    罪事證明確，被告前開犯行洵堪認定。
三、核被告所為，係犯毒品危害防制條例第10條第1項之施用第
    一級毒品罪。被告為施用毒品而持有第一級毒品，其持有之
    低度行為應為施用之高度行為所吸收，不另論罪。又其所犯
    如附表所示各罪，犯意各別，行為互殊，且犯罪構成要件亦
    不同，應予分論併罰。爰審酌被告前有施用毒品之不良素行
    ，歷經觀察、勒戒之執行程序後，仍未能徹底戒絕毒品，顯
    見其意志不堅，惟念其施用毒品乃自戕一己之身體健康，尚
    未危害他人，且犯後坦承犯行，暨其施用毒品之犯罪動機、
    目的、手段及其智識程度、生活狀況等一切情狀，分別量處
    如附表所示之刑，並定其應執行之刑。扣案之海洛因1包0.0
    55公克（驗餘淨重0.049公克），係屬第一級毒品，應依毒
    品危害防制條例第18條第1項前段規定，沒收銷燬之。
據上論斷，應依刑事訴訟法第273條之1第1項、第299條第1項前
段，毒品危害防制條例第10條第1項、第18條第1項前段，刑法第
11條、第51條第5款，判決如主文。
本案經檢察官王元郁到庭執行職務。
中    華    民    國    99    年    1     月    25    日
                          刑事第二庭  法  官  羅  永  安
以上正本證明與原本無異。
如不服本判決應於收受判決後10日內向本院提出上訴書狀，並應
敘述具體理由；其未敘述上訴理由者，應於上訴期間屆滿後20日
內向本院補提理由書（均須按他造當事人之人數附繕本）「切勿
逕送上級法院」。
中    華    民    國    99    年    1     月    25    日
                                      書記官  魏  嘉  信
附表：
~F0 ~T40
┌──┬────┬──────┬──────┬─────┬─────┬─────┐
│編號│施用時間│  施用地點  │施用毒品種類│ 查獲情形 │所犯法條  │應處之罪刑│
│    │（民國）│ （彰化縣） │及其施用方式│          │          │          │
├──┼────┼──────┼──────┼─────┼─────┼─────┤
│ 1  │98年8月2│彰化縣埔鹽鄉│以將海洛因粉│於98年8月4│毒品危害防│甲○○施用│
│    │日晚上7 │員鹿路1段152│末置入針筒內│日上午9時 │制條例第10│第一級毒品│
│    │、8時許 │之10號      │加水後，再以│31分許在彰│條第1項   │，處有期徒│
│    │        │            │針筒注射之方│化地方法院│          │刑捌月。  │
│    │        │            │式，施用第一│檢察署採尿│          │          │
│    │        │            │級毒品海洛因│，結果成嗎│          │          │
│    │        │            │1次。       │啡及可待因│          │          │
│    │        │            │            │陽性反應  │          │          │
├──┼────┼──────┼──────┼─────┼─────┼─────┤
│ 2  │98年8月1│彰化縣埔鹽鄉│以將海洛因粉│於98年8月1│毒品危害防│甲○○施用│
│    │6或17日 │員鹿路1段152│末置入針筒內│8日下午1時│制條例第10│第一級毒品│
│    │某時    │之10號      │加水後，再以│29分許在彰│條第1項   │，處有期徒│
│    │        │            │針筒注射之方│化地方法院│          │刑捌月。  │
│    │        │            │式，施用第一│檢察署採尿│          │          │
│    │        │            │級毒品海洛因│，結果成嗎│          │          │
│    │        │            │1次。       │啡及可待因│          │          │
│    │        │            │            │陽性反應  │          │          │
├──┼────┼──────┼──────┼─────┼─────┼─────┤
│ 3  │98年8月1│台中市北區天│以將海洛因粉│於98年8月2│毒品危害防│甲○○施用│
│    │9日晚上7│津一街1號5樓│末置入針筒內│0日晚上10 │制條例第10│第一級毒品│
│    │時許    │之3         │加水後，再以│時許在台中│條第1項   │，處有期徒│
│    │        │            │針筒注射之方│市北區武昌│          │刑捌月。扣│
│    │        │            │式，施用第一│街211號前 │          │案之第一級│
│    │        │            │級毒品海洛因│為警查獲，│          │毒品海洛因│
│    │        │            │1次。       │並扣得海洛│          │壹包淨重零│
│    │        │            │            │因1包     │          │點零肆玖公│
│    │        │            │            │          │          │克，沒收銷│
│    │        │            │            │          │          │燬之。    │
├──┼────┼──────┼──────┼─────┼─────┼─────┤
│ 4  │98年9月9│彰化縣埔鹽鄉│以將海洛因粉│於98年9月1│毒品危害防│甲○○施用│
│    │日晚上6 │員鹿路1段152│末置入針筒內│1日下午2時│制條例第10│第一級毒品│
│    │時許    │之10號      │加水後，再以│23分許在彰│條第1項   │，處有期徒│
│    │        │            │針筒注射之方│化地方法院│          │刑捌月。  │
│    │        │            │式，施用第一│檢察署採尿│          │          │
│    │        │            │級毒品海洛因│，結果成嗎│          │          │
│    │        │            │1次。       │啡及可待因│          │          │
│    │        │            │            │陽性反應  │          │          │
├──┼────┼──────┼──────┼─────┼─────┼─────┤
│ 5  │98年9月1│彰化縣埔鹽鄉│以將海洛因粉│於98年9月1│毒品危害防│甲○○施用│
│    │6日晚上 │員鹿路1段152│末置入針筒內│8日下午2時│制條例第10│第一級毒品│
│    │某時    │之10號      │加水後，再以│3分許在彰 │條第1項   │，處有期徒│
│    │        │            │針筒注射之方│化地方法院│          │刑捌月。  │
│    │        │            │式，施用第一│檢察署採尿│          │          │
│    │        │            │級毒品海洛因│，結果成嗎│          │          │
│    │        │            │1次。       │啡及可待因│          │          │
│    │        │            │            │陽性反應  │          │          │
├──┼────┼──────┼──────┼─────┼─────┼─────┤
│ 6  │98年9月2│彰化縣埔鹽鄉│以將海洛因粉│於98年9月2│毒品危害防│甲○○施用│
│    │3日晚上 │員鹿路1段152│末置入針筒內│5日上午8時│制條例第10│第一級毒品│
│    │某時    │之10號      │加水後，再以│54分許在彰│條第1項   │，處有期徒│
│    │        │            │針筒注射之方│化地方法院│          │刑捌月。  │
│    │        │            │式，施用第一│檢察署採尿│          │          │
│    │        │            │級毒品海洛因│，結果成嗎│          │          │
│    │        │            │1次。       │啡及可待因│          │          │
│    │        │            │            │陽性反應  │          │          │
├──┼────┼──────┼──────┼─────┼─────┼─────┤
│ 7  │98年9月3│彰化縣埔鹽鄉│以將海洛因粉│於98年10月│毒品危害防│甲○○施用│
│    │0日晚上6│員鹿路1段152│末置入針筒內│2日下午2時│制條例第10│第一級毒品│
│    │時許    │之10號      │加水後，再以│1分許在彰 │條第1項   │，處有期徒│
│    │        │            │針筒注射之方│化地方法院│          │刑捌月。  │
│    │        │            │式，施用第一│檢察署採尿│          │          │
│    │        │            │級毒品海洛因│，結果成嗎│          │          │
│    │        │            │1次。       │啡及可待因│          │          │
│    │        │            │            │陽性反應  │          │          │
├──┼────┼──────┼──────┼─────┼─────┼─────┤
│ 8  │98年10月│彰化縣埔鹽鄉│以將海洛因粉│於98年10月│毒品危害防│甲○○施用│
│    │9日下午 │員鹿路1段152│末置入針筒內│9日上午9時│制條例第10│第一級毒品│
│    │某時    │之10號      │加水後，再以│58分許在彰│條第1項   │，處有期徒│
│    │        │            │針筒注射之方│化地方法院│          │刑捌月。  │
│    │        │            │式，施用第一│檢察署採尿│          │          │
│    │        │            │級毒品海洛因│，結果成嗎│          │          │
│    │        │            │1次。       │啡及可待因│          │          │
│    │        │            │            │陽性反應  │          │          │
├──┼────┼──────┼──────┼─────┼─────┼─────┤
│ 9  │98年10月│彰化縣埔鹽鄉│以將海洛因粉│於98年10月│毒品危害防│甲○○施用│
│    │14日晚上│員鹿路1段152│末置入針筒內│16日上午8 │制條例第10│第一級毒品│
│    │某時    │之10號      │加水後，再以│時18分許在│條第1項   │，處有期徒│
│    │        │            │針筒注射之方│彰化地方法│          │刑捌月。  │
│    │        │            │式，施用第一│院檢察署採│          │          │
│    │        │            │級毒品海洛因│尿，結果成│          │          │
│    │        │            │1次。       │嗎啡及可待│          │          │
│    │        │            │            │因陽性反應│          │          │
└──┴────┴──────┴──────┴─────┴─────┴─────┘

司法院資訊處製作；財團法人民間司法改革基金會備份。
